Inventaris van het archief van de familie Boreel: 2e vervolg, 1620-1932
Nationaal Archief, Den Haag
Collectie Boreel, 2e vervolg
Boreel suppl. 2
1620-1932
1134
7.99 meter; 105 inventarisnummers.
Normale geschreven en gedrukte documenten, enkele charters, kaarten en foto's en een doek. De stukken van vòòr ca. 1700 zijn geschreven in het gotische cursiefschrift, met name in de oud-Hollandse klerkencursief.
Nationaal Archief, Den Haag
Familie Boreel
Het 2de vervolg van de collectie Boreel bevat in hoofdzaak stukken van genealogische aard van de 17e-20e eeuw. Het betreft persoonlijke brieven; kasboeken; rekeningboeken; boeken en kaarten; krantenknipsels en overdrukken; foto's en andere familiememento's. Het archief bevat tevens stukken en charters over hun goederen gelegen te Velsen en Amerongen.
Archiefvorming
Geschiedenis van het archiefbeheer
De verwerving van het archief
De rechtstitel is (nog) onbekend.
1.10
Aanwijzingen voor de gebruiker
Openbaarheidsbeperkingen
Volledig beperkt openbaar (B). Raadpleging alleen na toestemming Stichting Familie Boreel.
Materiële beperkingen
Aanvraaginstructie
Openbare archiefstukken kunnen online worden aangevraagd en gereserveerd. U kunt dit ook via de terminals in de studiezaal van het Nationaal Archief doen. Om te kunnen reserveren dient u de volgende stappen te volgen:
U maakt een profiel aan op www.gahetna.nl, en logt vervolgens in
Via de archiefinventaris (alleen de beschrijvingen met rode nummers) selecteert u het gewenste archiefstuk door op de knop 'Reserveren' te klikken
In het volgende scherm geeft u aan op welke dag u het archiefstuk wilt inzien
Indien u zich bevindt in de studiezaal en een tafelnummer heeft ontvangen kunt u dit nummer vermelden. Als u geen tafelnummer heeft kunt u tafelnummer 777 laten staan
Vervolgens bevestigt u uw reservering door deze te versturen.
Verwant materiaal
Beschikbaarheid van kopieën
Verwante archieven
Het familiearchief Boreel bestaat uit een aantal delen:
1.10.10 - Inventaris van het familiearchief Boreel, 1443-1931, bevat ook de archieven van de familie Pels (1571-1877) en de Stichting Frankendaal (1637-1877)
1.10.105 - Familie Boreel: 1e vervolg, 1608-1797
1.10.107 - Familie Boreel: 2e vervolg, 1620-1932
1.10.108 - Familie Boreel: 3e vervolg, 1650-1942
1.10.112 - Familie Boreel: 4e vervolg, 1900-1942
1.10.111 - Familie Boreel: 5e vervolg, 1859-1937
1.10.116 - Familie Boreel: 6e vervolg, 1814-1926
1.10.117 - Familie Boreel: 7e vervolg, 1711-1993
Beschrijving van de series en archiefbestanddelen
- Stukken van de familie Boreel
  - Gedrukte stamboom van de familie Boreel., Brieven van rouwbeklag ontvangen bij het overlijden van mw. A.M. Boreel van Hogelanden, geb. Van Weede, 1927.; Visites, 1927.; Alfabetische lijst van ontvangen brieven, 1927.; Ontvangen naamkaartjes, alfabetisch geordend, 1927.; Varia m.b.t. visites en ontvangen brieven.; 1
    Niet openbaar voor 2020
  - Herkomst der familie Boreel (bewijsplaatsen)., Voorgeschiedenis v.d. familie Boreel (Spanje, Bourgogne), 2 Spaanse brieven, 1928.; Overzichtskaart van de internationale tentoonstelling in Barcelona, 1929.; Overdruk uit 'Nederlandse kasteelen en hun historie' van E.W. Moes en K. Sluyterman over het kasteel Westhoven bij Domburg.; 2
  - Stukken betreffende de te Calcutta ter dood veroordeelde opvarenden van het Nederlandse schip 'Sumatra', wegens moord op de schipper en stuurman., 1839; 3
  - Stukken betreffende goederen gelegen onder Amerongen., 1665-1723; 4
  - Charters betreffende goederen gelegen onder Amerongen., 16e-19e eeuw; 5; 1 charterdoos
    Niet raadpleegbaar
  - 'Gustaaf Willem baron van Imhoff'. Stukken over 'de Fransche schepen' (door de V.O.C. van de Engelsen gekocht, ca. 1745)., Kranten, waarin artikelen over van Imhoff.; Stukken betreffende de familie Ten Hove.; Stukken betreffende het Marinevraagstuk, 1927.; Programma bosbouwexcursie naar Denemarken, 1927.; Reclamebrochure van wapenfabriek Westley Richards & Co, Bijdragen & medelingen Nederlands Openluchtmuseum, mei 1927.; 6
  - Diverse manuscripten ('een verlegen echtgenoot', 'een oud-hollandsche vrijage', 'Beeckesteyn'), historische artikelen en krantenartikelen, ca. 1928., 'Eenige historisch-merkwaardige documenten aangaande de herkomst der familie Boreel' van H. van Malsen, overdruk uit het Maandblad van het Genealogisch Genootschap "De Nederlandsche Leeuw", 1928, 3 exemplaren.; Idem, deel II, 4 exemplaren.; Idem, deel III, 10 exemplaren.; Inventaris van schilderijen (uit 'Waterland'?).; 'Briefwisseling van den gouverneur-generaal Gustaaf Willem baron van Imhoff met den advocaat-fiscaal der Amsterdamsche Admiraliteit Mr. Jacob Boreel Janszoon (1738-1750)', van H. van Malsen. Overdruk uit de Bijdragen en Medelingen van Historisch Genootschap, deel L.; Manuscript van bovenstaand artikel.; Plakboek met daarin de artikelenserie 'Wat ik in Indië zag en hoorde' van H.N.A. Swart in het Algemeen Handelsblad (maart-april 1929).; Diverse krantenartikelen van Van Malsen over historische zaken.; Drukproeven van 'Waterland, schetsen uit de koloniale en maritieme geschiedenis van het Nederlandsche Volk'.; 7
  - Kranteknipsels betreffende het "Vaderlandsch Verbond". Stukken betreffende de "Nationale Unie" (J.W.G. Boreel van Hoogelanden was hier voorzitter van)., 1928-1929; 8
  - Stukken van genealogische aard betreffende verschillende families., 'Twaalf spreuken en zinrijke gezegden uit een oud boekje van 1689'.; Correspondentie over de genealogie v.d. familie Pels, 1929-1932.; Diverse stukken betreffende genealogie Boreel, foto van schilderij van Mme d'Ussen-v.d. Poll, gedeelte manuscript 'Een van de oorzaken van het schielijk verval der Hollandsche scheepvaart in de 18e eeuw'.; Jaarverslag "De Nederlandsche Leeuw", 1928.; Overdrukken van artikelen uit "De Nederlandsche Leeuw" over de familie Boreel 1928-1930.; Bedankbriefje van W. Boreel gericht aan H. van Malsen, 1932.; "De Nederlandsche Leeuw", 1929-1931.; 9
  - Stukken betreffende de borgstelling voor Charles Looten, 1871., Lijsten van effecten en revenuen en een specificatie van de huwelijksgift van Margaretha Maria Munter aan haar zoon Willem Boreel van Hogelanden, 1823-1844.; Brieven aan mw. Boreel geb. Boreel, 1874-1875.; Brieven van rouwbeklag, ingekomen bij mw. Boreel-Boreel, n.a.v. het overlijden van haar dochter, 1837.; Brieven ingekomen bij mw. en dhr. Boreel, z.j.; Stukken betreffende een reis naar Italië, 1837-1838.; Stukken ontvangen door Boreel als ambassadeur te Constantinopel, 1828-1830.; Brieven van rouwbeklag, ingekomen bij mw. Boreel, n.a.v. het overlijden van haar kind, 1836.; Brieven ingekomen bij mw. Boreel-Boreel, 1842.; 10
  - Inventaris, met index, van het archief Boreel, waarschijnlijk van de hand van H. van Malsen en aantekeningen betreffende de geschiedenis van de familie Boreel., ca. 1923; 11
  - Rekeningenboek van 'verlopen officieren' opgesteld door fiscaal Jacob Boreel Jansz., 1737-1775; 12
  - 'Bewijzen van eigendom Velser Haven, Meerweidlanden etc.'. Stukken betreffende de Velservaart (met inventaris), 1656-1741 (overgeleverd aan de koper Cornelis Trip), 1742., Andere stukken betreffende de Velserhaven en Velservaart en de Meerweiden, 17e-19e eeuw. Bevat ook stukken van baron d'Ablaing van Giessenburg.; 13
  - (I) Charters betreffende goederen in Velsen., 17e-18e eeuw; 14A
  - (II) Stukken betreffende de bezittingen en de aankoop van gronden te Velsen, financiële papieren, rekeningen, etc.. Waarschijnlijk nagelaten papieren van Lucas Boreel, brieven van Schreuder aan Jacob Boreel,1854-1860, bevat ook stukken van baron d'Ablaing van Giessenburg., 17e-19e eeuw; 14
  - 'Nieuwe geinventeerde Koopmans Comptoir- en Schrijf Almanach 1756', daarin een door Jacob Boreel Jansz. geschreven extract uit een register van de Weeskamer van Amsterdam waarin hij aan de kinderen van de heren Vaillant en van der Feltz enkele obligaties doneert en een rekening met Vaillant., 15
  - (I) 'Stukken ter inzage ontvangen van A. baron van Lynden, vader van den eigenaar van Nederhorst den Berg, afkomstig van de Familie van Haersma, alles betrekking hebbende op de familie en descendenten van Hans Hendrik van Haersma en Isabella Boreel'., najaar 1903; 16
  - (II) Zie boven., 16A
    In map 16.30 zit een inventaris van de stukken.
  - ---, 17
  - 'Index op het memoriaal van Baron van Haersolte Yrst'., 18
  - Documentatie over de geschiedenis van Velsen, Santpoort, Kennemerland, Bloemendaal en gedichten ter gelegenheid van het huwelijk van J. Boreel van Hogelanden (1878), o.a. 'Legenden van het wapen van Velsen'., 19
  - Aantekeningen, getiteld 'Willem Boreel, ambassadeur, 1591-1668', en 'Familie Boreel' (5 delen)., 20
  - 'Brievenregister 1925- ' van J.H.G. Boreel van Hogelanden, en ingekomen stukken en enkele minuten van uitgaande stukken (van zijn secretaris H. van Malsen)., 1931-1932; 21
  - ---, 22
  - Brieven van Jacob Boreel en zijn verzorgers en Lucas Boreel, 1862-1863, brief gericht aan barones de Goltstein. 'Stukken betreffende het kwartier Boreel','Brieven jonkheer Robert Boreel aan den Heer P.J. Elout'., ca. 1830-1831; 23
- Stukken afkomstig van baron Goltstein van Oldenaller.
  - Brieven van de gouverneur-generaal van Indië, T. Jacob., 1881-1882; 24
  - Ingekomen brieven van diverse afzenders 19e-20e eeuw (geordend op afzender)., 25
  - ---, 26
  - (I) Ingekomen brieven., 1875-1882; 27
    - van A. van Sypesteyn, Gouverneur van Suriname., -
    - 1875-1876, 1880-1882., -
    - van H. Muller, Duitse consul te Suriname, 1876., -
    - van Schimmelpenninck van der Oye te Paramaribo, 1875-1876., -
    - van J.B. Kip te Curaçao, 1879-1880., -
    - van H.F.G. Wagner te Curaçao, 1875-1876., -
    - van van Heerdt te Curaçao, 1880-1881., -
  - (II) Kasboek, 1899-1900. Doorslagen van uitgaande brieven, 1875-1881. Niet verstuurde brief aan A. van Sypesteyn, 1876., 27A
  - (I) Doorslagen van uitgaande brieven aan de Gouverneurgeneraal van Indië., 1875-1876, 1880; 28A
  - (II) Ingekomen brieven bij mw. Agnes Goltstein geboren Boreel., 1865-1885; 28
  - Brieven van T. van Lansbergen, Gouverneur-generaal van Indië., 1875-1881; 29
  - Belastingaanslagen ingekomen bij Willem Frans Boreel., 1821-1828; 30
  - Gedrukte stukken t.w.: bidstonden, artikelen en liederen t.g.v. de terugkeer van de prins van Oranje., 1813; 31
- Stukken afkomstig van W.F. Boreel.
  - Besluit waarbij J. Boreel van Hogenlanden wordt benoemd als lid van de ridderschap van de Staten van Holland. Daarbij de stukken 'Ontwerp van staatsregeling des Bataafse volk' en reglement samenstelling Staten van Holland., 1814; ---
  - 'Bijdrage van de Staatsraad, Intendant-Generaal der Administratie van Oorlog over de financiële wetten'., 1818; ---
  - 'Papieren betreffende mijn geweer 1836, vragt van Londen naar Rotterdam en verder naar Eindhoven'., 32
  - 'Afrekening de Heer Schreuder van het hout 1821 ontfangen den 20 maart 1822'. Brief aan W.F. Boreel van de Nederlandse consul te Duinkerken, I.B. Moser. 'Brieven van den Heer Schreuder uit verschillende jaren tot 1837'., 33
  - Ingekomen Koninklijke Besluiten ontvangen als grootmeester van de koningin., 1849-1851; 34
    - K.B. waarbij W.F. Boreel wordt benoemd tot grootmeester van de koningin, 2 april 1849., -
    - K.B. waarbij leden van de hofhouding worden benoemd, 17 augustus 1849., -
    - Jachtvergunning voor 't Loo, 1849., -
    - K.B. betreffende bepalingen omtrent de kleding van de cavalerie-regimenten, 25 november 1849., -
  - Brieven van Alfred W.J. Boreel, met daarbij brieven van P. de Raadt en Jan Schoenmaker., 1827-1828; 35
  - Bekendmaking van het overlijden van Maria Trip, wed. Willem Boreel, 1813., 'Twaalf spreuken en zinrijke gezegden'.; Nota van de fa. Giltay en Pasché, 1843.; Schets 'A.C.W. Munter le 13 avril 1827 a onze heure'.; Brief van 'old friend Julie', z.d.; Brieven aan mw. M.J.M.P. Boreel van Hogelanden van Willem Boreel te Stuttgart, 1851.; Brief van Joh. van Grovestins aan W. Golstein, 1887.; Brief van ? aan baron van Zuylen van Nievelt van de douarière van Randwijck, z.d.; Kwitantie voor grondbelasting Brussel, 1829.; Publicatie van de Gecommitteerde Raden van Holland betreffende de verkoop van sommige ambachtsheerlijkheden (waaronder Velsen en Santpoort), 1722.; Stukken betreffende een door Frederik Beerewouts gekocht duin bij Brederode, 1722.; Paspoort voor G. Boreel van Hogelanden, 1825.; 36
  - 'Weenen 1800, visitekaartjes, rekeningen'., 37
  - Brieven van J. Reesink aan J.W.G. Boreel. Daarbij brieven van Schreuders., 1872-1877; 38
    Bevat foto van J. Reesink.
  - Brieven gericht aan mw. Boreel-Fagel, 1815-1824. Brieven van ?, te Berlijn en Petersburg, aan 'mej. Fagel', 1796-1799., 39
  - Brief aan mej. Fagel van haar nicht Henriette te Nijmegen, 1838., Rekening van C.P. Brugman, 1831.; Prijsopgave van camelia's, 1832.; Diverse stukken, waaronder tekening van landgoed.; Diverse gedichten n.a.v. overlijden kind.; Rekeningen, boodschappenlijstjes e.d.; Brieven ingekomen bij Cornelia van Zuylen van Nievelt-Boreel, 1841.; Brieven ingekomen bij baron van Zuylen van Nievelt (tijdens een bezoek aan Parijs?), 1842.; Briefjes gebruikt bij het spel 'charades'.; Afschriften uit een frans boek over religie.; 40
  - Brieven aan Agnes Boreel, 1862 en diverse andere brieven (zonder jaar of afzender) gericht aan mw. Boreel van Hogelanden, gedichten, menu (oktober 1847)., 1847-1862; 41
  - Brieven ingekomen bij Agnes Boreel., 1817-1822; 42
    - van G. Fagel, 1817, 1820., -
    - van Geraldine Northey, z.j., -
    - van B. Boreel, 1822., -
    - van Agnes Delpratt, 1822., -
    - van J.M. Munter-Warin, 1827., -
    - van ? te Londen, 1826., -
    - van E. Schiltz Genot, 1826., -
  - Brieven ingekomen bij minister van staat Boreel van Hogelanden van zijn agent de Wolff van Eik betreffende aandelen., 43
  - Huurcontract van een appartement in Parijs en rekeningen van diverse zaken te Parijs t.n.v. mw. Boreel., 1841-1842; 44
  - Brieven van J. Beijen en Zuylen van Nieveldt aan Boreel van Hogelanden, burgemeester van Castricum., 1882-1885; 45
  - Brief van G. Fagel aan Agnes Boreel, 1859., Politieke geschriften (of toespraken?).; Brieven van A. Boreel aan freule A. Fagel, 1827-1828.; Brieven van G.J. Boreel aan freule A. Boreel, 1821.; Brief van A.W.J. Boreel aan mme A.M. Boreel, z.j.; Brieven van Alfred Boreel aan freule A. Fagel, 1834-1835.; 46
  - Brieven ingekomen bij J.W.G. Boreel, burgemeester van Castricum., 47
    - van J. Kuyspen, 1884., -
    - van T. Boreel, 1879., -
    - van F. Pels Rijcken (gericht aan A.D. Clarion), 1882., -
    - Van notaris H.J. Eikendal, 1883., -
    - Van advocaat W. Heineken, 1881., -
    - Rapport over de financiële toestand van de gemeenten in Friesland sedert 1851, 1882., -
    - Aantekening over het Franse kiesstelsel., -
    - Diverse gedrukte stukken en kranten., -
  - Brief van Marie prinses van ? aan Agnes Goltstein van Oldenaller, geboren Boreel, over mevrouw Gerstenhauer., 1903; 48
  - Dreigbrief gericht aan F. Bogaardt te 's-Gravenhage waarin de ontvoering van zijn zoon gemeld wordt., z.d.; 49
  - Brieven van Jacob Boreel aan zijn moeder tijdens zijn reis naar Italië., 1877; 50
    O.a. 'Nieuwjaarsversje voor Papa en Mama'
  - Militaire staat van dienst van luitenant-generaal Willem Boreel., 1849; 51
  - Diverse stukken; notitie voor een telegram, foto's, menu, feestprogramma's, feestgedichten, kranten., 52
    - Brief van J.W.G. Boreel te Londen aan Jan ..., 1877., -
    - Brief en rekening van J.H. Neuman aan baron van., -
    - Golstein betreffende het schilderen van een portret van wijlen jhr. Boreel van Hogelanden, 1884., -
    - 'Brieven aan papa' (i.c. Jacob Boreel)., -
    - Brief van I.J. Schreuder, 1877., -
    - Brief van Cornelie Willink-Van Wickvoort Crommelin aan mw. Boreel, 1888., -
    - Brieven van Jacob Boreel aan zijn moeder, 1885-1888., -
    - Brieven aan Marie Boreel van Hogeland van L. Boreel, Pauline Gevers en Alice Schalek, 1918-1924., -
    - Uitnodiging voor een huwelijk, 1859., -
    - Rekening van een Engelse boekhandel, gedrukte brief van F. van Schuijlenburch en R. baron Bentinck over de controverse tussen A.J. van der Heim en W. baron van Hogendorp, 1886., -
    - Rekening van Long's Hotel te Londen voor J.W.G. Boreel, 1882., -
    - Brief van J.M. Snouck Hurgronje, 1888., -
    - Brief van ? aan J.W.G. Boreel, 1903., -
    - Idem, 1885., -
    - Brief van R. Melvil van Lynden aan zijn zwager, 1903., -
    - Brief van Agnes ? aan Willem ?, z.d., -
    - Brief van W. van Limburg Stirum aan Jacob Boreel, 1873., -
    - Brief van Julie aan Agnes Boreel, z.d., brief van ? te Londen aan Agnes Boreel, 1915., -
  - Brieven van G.J. Boreel aan Agnes Boreel, 1817-1823. 'Lettres appartenantes à A.A.M.H. Boreel qu'elle a reçue de sa chere et exellente mère, ed de son bon frère Guillaume, nous gardes eternellement, mais bruler apres ma mort'. Brieven van M. Boreel aan Agnes Boreel, z.d., 53
  - Brieven van mw. B. Groen van Prinsteren aan Agnes Boreel, 1858-1859. Rekeningen van geleverde 'fourrages' te Brussel, 1829-1830., 54
  - Brieven van Jacob Boreel aan zijn moeder, 1870., Brief van ? aan baron Golstein, 1874.; Brieven aan Jacob Boreel van zijn moeder en zuster Marie, 1870-1872.; Brieven aan Agnes Boreel van haar moeder, 1872-1891.; Brieven van Jacob Boreel aan zijn vader, 1879.; 55
  - 'Brieven, waarschijnlijk over behangsel zomerzaal'., 1850; 56
  - Folio's uit een kasboek. Gedrukte stukken., 18e eeuw; 57
    - Prospectus van boek over de vrijlating van slaven, 'Maandbericht van het Nederlandsche Zendelingengenootschap' (1843, nr. 10), verzoekschrift aan de Tweede Kamer van inwoners uit Deventer om afschaffing van de Graanwet, 1846., -
    - Gedeelte uit het Heidelbergse catechismus in het Nederlands vertaald, 17e eeuw., -
    - Kwitanties, 1840., -
    - Brieven aan Boreel van M. Beck, 1819., -
    - Gekleurde karikatuur van Napoleon., -
    - Rekeningen en kwitanties voor de douarière van J. Boreel van Hogelanden, 1837-1841., -
  - Stukken betreffende een inschrijving op een fonds t.b.v. de kinderen van generaal Foy., ca. 1826; 58
    - 'Ce que lavater dis sur la Phisionomie du Chevalier de Kinsbergen'., -
    - Circulaire betreffende kledingvoorschriften voor leden van het Civiele Huis van de Koningin, 1909., -
    - Diverse schetsen en tekeningen., -
    - Journaal van een reis door Gelderland, Kleef, Overijssel, Groningen en Friesland., -
      Door een kind geschreven.
    - 'Teekeningentjes van Willem na zijn ziekte te Aaken en Briefje van Itje'., -
    - Vouwbriefje gericht aan Willem Boreel te Aken., -
    - '[Vers] van de oude Hr. van Deelen op het afsterven van zijn zoon' (gericht aan douarière Godin, geb. ten Hove)., -
    - Nota's en rekeningen, 1821., -
    - Brieven aan mw Boreel-Munting, 1824., -
    - Kwitantie voor voldaan Molen-en Dijkgeld van het Wijkerbroek, 1831., -
    - Belastingaanslagen, 1831., -
    - Brief van C. Stumphius aan de douarière Boreel met overzichten van haar rekening-courant, 1839., -
    - Tekening van een front van een huis, z.d., -
    - Kennisgeving van het overlijden van Jacobus Hinlopen, 1803., -
    - Stukken afkomstig van Wendela Eleonora Ten Hove., -
    - douarière Godin, 1796-1799., -
    - Gedichten, gebeden, grafredes, filosofische en godsdienstige aantekeningen, 18e eeuw., -
    - Brief van I.A. Roell aan mw. Boreel-Munter, [1862]., -
    - Idem van W.L. de Besp..., 1829., -
    - 'Logogriphes de Mv. Durant'., -
      Met tasje
    - Diverse stukken; programma's, menu, gedichten, kaartspelregels, toegangsbewijs, literaire aantekeningen, silhouet, etc., -
  - ---, 59
  - Doek met gedicht t.g.v. huwelijk van Joan Deutz en Maria Boreel, 1692. Diverse transscripties van 18e eeuwse brieven:, 60
    - Reisjournaal naar Engeland uit 1761., -
    - 'Brieven van Mevrouw M. Fagel-Boreel', 1761-1776., -
    - 'J. Mossel'., -
    - 'Jacob Boreel Jansz. en Agneta Margareta Munter'., -
    - 'Anna Maria Pels, wed. Boreel' 1760-1765., -
    - 'Jacob Boreel jacz.' 1765-1768., -
    - 'D.J. van Tuyll van Serooskerken'., -
    - 'C. de Salgas en Catharina Bicker Boreel'., -
    - 'Brieven H. de Larrey 1765 e.v.., -
    - 'De Salgas '., -
  - (I) Kasboek 'Amsterdam'., 1777-1791; 61
  - (II) Kasboek 'Amsterdam'., 1791-1811; 61A
  - (III) Stukken betreffende de nalatenschap van mw Boreel van Hogeland, geboren Munter., 17e-19e eeuw; 61B
    'Dit pakket bevat o.a. de administratie van Mevrouw Boreel geboren Trip van het overlijden van haar echtgenoot tot haar dood'
  - 'Nieuwe kaart van Haarlem Schoone Omstreken door F.J. Nautz, 1857'. In portefeuille. Met opschrift ' Aan mijn waarden neef Mr. Jacob Boreel van Waterland van T. van Hall'., 1884; 62
  - Diverse stukken:, 63
    - 'Afstamming van A.M. Pels-Boreel'., -
    - Afbeelding van de graftombe van mr. Jacob Boreel, 1697., -
    - Begeleidingsbrief bij programma van de begrafenis van koningin Sophia, 1877., -
    - 'Twee meerweijden tot Velsen, Elisabeths Gasthuis brieff van der meerweijden', charter, 1633., -
    - Verkoopakte van twee stukken land onder Smalgeest, 1784, charter., -
    - 'Transportbrief van drie perceelen Meerweijdlanden gelegen tegen over 't dorp Velsen', 1798, charter., -
    - Arabische brief., -
    - K.B. waarbij J.W.G. Boreel wordt benoemd tot Kamerjonker, 1905, afschrift., -
    - Condoleanceregister en kranteknipsels met in memoriams n.a.v. het overlijden van J.W.G. Boreel, 1937., -
    - Uittreksels uit het geboorteregister van 's-Gravenhage betreffende Agneta en Jacob Boreel, 1836, 1840., -
    - Stukken betreffende de handhaving van de zondagswet door burgemeester Boreel van Haarlem, 1897., -
      O.a. kranten en lijsten met steunbetuigingen.
  - (I) 'Brieven van mijn mijnen vader aan mijne moeder, aan mij, twee van vrienden aan mij' en brieven aan Jacob Boreel., 1869; 64
    - Uittreksel geboorteregister van Velsen met geboorte van Agnes Boreel, 1880., -
    - 'Opdragt van de samsonsweijd aen de secretaris Cornelis Munter', 1 charter., -
    - 'Journaal van Agnes te London'., -
    - 'Kaart van de zeewerende waterschappen'., -
    - Kaart van Friesland, door A. Fabriek, 1902., -
    - Provincial Almanak van Friesland, 1916., -
    - 'Onderzoek Friesche zeedijken', 1916., -
      Met kaarten.
    - 'Reis van Bayonne en terug tot het doen der Inspectie van de Duinen langs de golf van Gascogne', 1827., -
    - Brief van Farncombe Sander aan J.W.G. Boreel, 1894., -
    - Lied t.g.v. 121/2 jarig burgermeesterschap van Haarlem van J.W.G. Boreel, 1905., -
    - 'quitschildingh van Engel Aelbrechtsz tot Velsen van dat stuck landth op die Monickmoer'., -
    - Kwitanties en rekeningen voor Willem Boreel, 1784-1785., -
    - Notariële acte tussen Dirk en Cornelis Trip betreffende de Kooijwei voor de hofstede Waterland, 1739., -
    - 'Requeste en Appoinctement wegens het verleggen van de Weg gelegen bezuijden de Hofstede Beekssteijn, benevens een gedeelte van 't Voetpad, leggende op't stuk land genaamt de Kromme Landen, onder Velsen, 1784'., -
    - Verkoopakte van een strook land gelegen in Smaalgeest onder Velsen door Jan Roos aan Willem Boreel, 1784., -
  - (II) Charters., 18e eeuw.; 64A; 1 doos
  - 'Beeckesteyn, schetsen uit de geschiedenis van het oudhollandsch regentengeslacht Boreel', manuscripten en aantekeningen van H. van Malsen., 65
    Met foto's.